src/be_BY.affixes
# формы цяперашняга часу ўтвараем з 1-й ас. адз. л.:
# 2-я і 3-я ас. адз. ліку, 1-я, 2-я і 3-я ас. множнага ліку
# канчаткі залежаць ад націску
SFX c Y 50
SFX c   у     еш         [^зс]ну    #  >  &_2p._sing._pres.
SFX c   ну    ьнеш       [зс]ну     #  >  &_2p._sing._pres.
SFX c   су    ьсеш       ссу        # выссу > высьсеш &_2p._sing._pres.
SFX c   у     еш         [^с]су     #  >  &_2p._sing._pres.
SFX c   у     еш         [бвзм]у    #  >  &_2p._sing._pres.
SFX c   гу    жаш        гу         # лягу > ляжаш &_2p._sing._pres.
SFX c   у     зеш        ду         #  >  &_2p._sing._pres.
SFX c   у     аш         [жрчш]у    # кажу > кажаш &_2p._sing._pres.
SFX c   ку    чаш        ку         # высеку > высечаш &_2p._sing._pres.
SFX c   ту    ьцеш       сту        #  >  &_2p._sing._pres.
SFX c   ту    цеш        [^с]ту     #  >  &_2p._sing._pres.
SFX c   у     е          [^зс]ну    #  >  &_3p._sing._pres.
SFX c   ну    ьне        [зс]ну     #  >  &_3p._sing._pres.
SFX c   су    ьсе        ссу        # выссу > высьсе &_3p._sing._pres.
SFX c   у     е          [^с]су     #  >  &_3p._sing._pres.
SFX c   у     е          [бвзм]у    #  >  &_3p._sing._pres.
SFX c   гу    жа         гу         #  >  &_3p._sing._pres.
SFX c   у     зе         ду         #  >  &_3p._sing._pres.
SFX c   у     а          [жрчш]у    #  >  &_3p._sing._pres.
SFX c   ку    ча         ку         #  >  &_3p._sing._pres.
SFX c   ту    ьце        сту        #  >  &_3p._sing._pres.
SFX c   ту    це         [^с]ту     #  >  &_3p._sing._pres.
SFX c   у     ем         [^зс]ну    #  >  &_2p._sing._pres.
SFX c   ну    ьнем       [зс]ну     #  >  &_2p._sing._pres.
SFX c   су    ьсем       ссу        # выссу > выссем &_1p._plur._pres.
SFX c   у     ем         [^с]су     #  >  &_1p._plur._pres.
SFX c   у     ем         [бвзм]у    # кіну > кінем &_1p._plur._pres.
SFX c   гу    жам        гу         #  >  &_1p._plur._pres.
SFX c   у     зем        ду         # сяду > сядзем &_1p._plur._pres.
SFX c   у     ам         [жрчш]у    # кажу > кажам &_1p._plur._pres.
SFX c   ку    чам        ку         # вывалаку > вывалачам &_1p._plur._pres.
SFX c   ту    ьцем       сту        # вырасту > вырасьцем &_1p._plur._pres.
SFX c   ту    цем        [^с]ту     # вырасту > вырасьцем &_1p._plur._pres.
SFX c   у     еце        [^зс]ну    #  >  &_2p._plur._pres.
SFX c   ну    ьнеце      [зс]ну     #  >  &_2p._plur._pres.
SFX c   су    ьсеце      ссу        # выссу > высьсеце &_2p._plur._pres.
SFX c   у     еце        [^с]су     #  >  &_2p._plur._pres.
SFX c   у     еце        [бвзм]у    # сьціхну > сьціхнеце &_2p._plur._pres.
SFX c   гу    жаце       гу         #  >  &_2p._plur._pres.
SFX c   у     зеце       ду         #  >  &_2p._plur._pres.
SFX c   у     аце        [жрчш]у    #  >  &_2p._plur._pres.
SFX c   ку    чаце       ку         #  >  &_2p._plur._pres.
SFX c   ту    ьцеце      сту        #  >  &_2p._plur._pres.
SFX c   ту    цеце       [^с]ту     #  >  &_2p._plur._pres.
SFX c   у     уць        у          # жну > жнуць &_3p._plur._pres.
SFX c   ю     еш         ю          # кідаю > кідаеш &_2p._sing._pres.
SFX c   ю     е          ю          # кідаю > кідае &_3p._sing._pres.
SFX c   ю     ем         ю          # кідаю > кідаем &_1p._plur._pres.
SFX c   ю     еце        ю          # кідаю > кідаеце &_2p._plur._pres.
SFX c   ю     юць        ю          # гадую > гадуюць &_3p._plur._pres.

# утварэньне 1-ай і 2-ой ас. мн. л. ад неазн. ф.
SFX @ Y 4
SFX @   ць    ем         [ае]ць     # паабрастаць > паабрастаем
SFX @   ць    еце        [ае]ць     # паабрастаць > паабрастаеце
SFX @   уць   ем         уць        # пасіпнуць > пасіпнем
SFX @   уць   еце        уць        # пасіпнуць > пасіпнеце

# утварэньне заг. ладу 2-ой ас. мн. л. ад неазн. ф.
SFX ^ Y 1
SFX ^   ць    йце        [ае]ць     # паабрастаць > паабрастайце

# утварэньне зваротнай ф. 1-ай і 2-ой ас. мн. л. ад 1-ай ас. адз. л.
SFX ( Y 2
SFX (   ю     емся       [аеуя]ю    # паадмываю > паадмываемся
SFX (   ю     ецеся      [аеуя]ю    # паадмываю > паадмываецеся

# утварэньне зваротнай ф. заг. ладу 2-ой ас. мн. л. ад 1-ай ас. адз. л.
SFX ) Y 1
SFX )   ю     йцеся      [аеуя]ю    # паадмываю > паадмывайцеся

# утварэньне зваротнай ф. 3-ай ас. мн. л. і пач. ф. ад 1-ай ас. адз. л.
SFX [ Y 6
SFX [   0     цца        [ая]ю      # пазастуджваю > пазастуджваюцца
SFX [   ю     цца        [ая]ю      # пазастуджваю > пазастуджвацца
SFX [   ю     ліся       [ая]ю      # пазастуджваю > пазастуджваліся
SFX [   ю     юцца       ую         # пагадую > пагадуюцца
SFX [   ую    авацца     ую         # пагадую > пагадавацца
SFX [   ую    аваліся    ую         # пагадую > пагадаваліся

# утварэньне зваротнай ф. 3-ай ас. ад 1-ай ас. адз. л.
SFX ] Y 16
SFX ]   у     зецца      ду         # выведу > выведзецца
SFX ]   у     ецца       [^с][мнп]у # абажну > абажнецца
SFX ]   у     ецца       [взмпс]у   #  >
SFX ]   ну    ьнецца     сну        # абцісну > абцісьнецца
SFX ]   ту    цецца      ту         #  >
SFX ]   0     цца        у          # выведу > выведуцца
SFX ]   ю     ецца       ю          # адаўю > адаўецца
SFX ]   0     цца        ю          # адаўю > адаўюцца
SFX ]   0     цца        [лмну]е    # адгорне > адгорнецца
SFX ]   е     уцца       [мн]е      # адгорне > адгорнуцца
SFX ]   0     цца        а          # падтопча > падтопчацца
SFX ]   а     уцца       а          # падтопча > падтопчуцца
SFX ]   е     юцца       ле         #  >
SFX ]   е     юцца       уе         #  >
SFX ]   0     цца        дзе        #  >
SFX ]   зе    уцца       дзе        #  >

# 2-ю асобу мн. ліку ўтвараем не для ўсіх дзеясловаў,
# бо вельмі часта назіраецца чаргаваньне галоснай
SFX e Y 37
SFX e   ну    ьнеш       [зс]ну     # аблізну > аблізьнеш &_2p._sing._pres.
SFX e   у     еш         [^зс]ну    #  >  &_2p._sing._pres.
SFX e   су    ьсеш       ссу        # ссу > сьсеш &_2p._sing._pres.
SFX e   у     еш         [^с]су     #  >  &_2p._sing._pres.
SFX e   у     еш         [бвзмп]у   #  >  &_2p._sing._pres.
SFX e   гу    жэш        гу         # ілгу > ілжэш &_2p._sing._pres.
SFX e   у     зеш        ду         #  >  &_2p._sing._pres.
SFX e   у     эш         [жрчш]у    # бяру > бярэш &_2p._sing._pres.
SFX e   ку    чэш        ку         # валаку > валачэш &_2p._sing._pres.
SFX e   ту    ьцеш       сту        #  >  &_2p._sing._pres.
SFX e   ту    цеш        [^с]ту     #  >  &_2p._sing._pres.
SFX e   ну    ьне        [зс]ну     # аблізну > аблізьне &_3p._sing._pres.
SFX e   у     е          [^зс]ну    #  >  &_3p._sing._pres.
SFX e   су    ьсе        ссу        # ссу > сьсе &_3p._sing._pres.
SFX e   у     е          [^с]су     #  >  &_3p._sing._pres.
SFX e   у     е          [бвзмп]у   #  >  &_3p._sing._pres.
SFX e   гу    жэ         гу         #  >  &_3p._sing._pres.
SFX e   у     зе         ду         #  >  &_3p._sing._pres.
SFX e   у     э          [жрчш]у    # ржу > ржэ &_3p._sing._pres.
SFX e   ку    чэ         ку         #  >  &_3p._sing._pres.
SFX e   ту    ьце        сту        #  >  &_3p._sing._pres.
SFX e   ту    це         [^с]ту     #  >  &_3p._sing._pres.
SFX e   су    ьсём       ссу        # ссу > сьсём &_2p._sing._pres.
SFX e   у     ём         [^с]су     #  >  &_2p._sing._pres.
SFX e   у     ём         [^сз][бвзмнп]у  # рву > рвём &_1p._plur._pres.
SFX e   ну    ьнём       [сз]ну     # аблізну > аблізьнём &_1p._plur._pres.
SFX e   гу    жом        гу         #  >  &_1p._plur._pres.
SFX e   у     зём        ду         # вяду > вядзём &_1p._plur._pres.
SFX e   у     ом         [жрчш]у    # бяру > бяром &_1p._plur._pres.
SFX e   ку    чом        ку         #  >  &_1p._plur._pres.
SFX e   ту    ьцём       сту        #  >  &_1p._plur._pres.
SFX e   ту    цём        [^с]ту     #  >  &_1p._plur._pres.
SFX e   у     уць        у          #  >  &_3p._plur._pres.
SFX e   ю     еш         ю          #  >  &_2p._sing._pres.
SFX e   ю     е          ю          #  >  &_3p._sing._pres.
SFX e   ю     ём         ю          # існую > існуём &_1p._plur._pres.
SFX e   ю     юць        ю          #  >  &_3p._plur._pres.

# 2-ая асоба за націскам на канчатку
SFX a Y 24
SFX a   у     яце        [^зс][нс]у # шпурну > шпурняце &_2p._plur._pres.
SFX a   у     яцё        [^зс][нс]у # шпурну > шпурняцё &_2p._plur._pres.
SFX a   ну    ьняце      [зс]ну     # аблізну > аблізьняце &_2p._plur._pres.
SFX a   ну    ьняцё      [зс]ну     # аблізну > аблізьняцё &_2p._plur._pres.
SFX a   у     яце        [бвзмп]у   # паўзу > паўзяце &_2p._plur._pres.
SFX a   у     яцё        [бвзмп]у   # паўзу > паўзяцё &_2p._plur._pres.
SFX a   у     зяце       ду         #  >  &_2p._plur._pres.
SFX a   у     зяцё       ду         #  >  &_2p._plur._pres.
SFX a   у     аце        [жр]у      # ржу > ржаце &_2p._plur._pres.
SFX a   у     ацё        [жр]у      # ржу > ржацё &_2p._plur._pres.
SFX a   су    ьсяце      ссу        # ссу > сьсяце &_2p._plur._pres.
SFX a   су    ьсяцё      ссу        # ссу > сьсяцё &_2p._plur._pres.
SFX a   ту    ьцяце      сту        # расту > расьцяце
SFX a   ту    ьцяцё      сту        # расту > расьцяцё
SFX a   яту   ецяце      яту        # мяту > мецяце
SFX a   яту   ецяцё      яту        # мяту > мецяцё
SFX a   ту    цяце       [^ся]ту    # цьвіту > цьвіцяце
SFX a   ту    цяцё       [^ся]ту    # цьвіту > цьвіцяцё
SFX a   ьці   яце        ьці        # абнесьці > абнесяце
SFX a   ьці   яцё        ьці        # абнесьці > абнесяцё
SFX a   ць    яце        ець        #
SFX a   ць    яцё        ець        #
SFX a   ю     яце        ю          # даю > даяце &_2p._plur._pres.
SFX a   ю     яцё        ю          # даю > даяцё &_2p._plur._pres.

# неазначальная форма (інфінітыў),
# прошлы час: адз. (муж. і ж. род) і мн. лік;
# утварэньне з ф. 1-й ас. адз. л., і зь неазначальнай формы
SFX f Y 28
SFX f   0     ць         у          # кіну > кінуць &_inf.
SFX f   0     ў          у          #  >  &_masc._sing._past
SFX f   0     ла         у          #  >  &_fem._sing._past
SFX f   0     лі         у          #  >  &_plur._past
SFX f   ю     ць         [аеыэя]ю   # наведваю > наведваць &_inf.
SFX f   ю     ў          [аеыэя]ю   # выветрываю > выветрываў &_masc._sing._past
SFX f   ю     ла         [аеыэя]ю   # узорваю > узорвала &_fem._sing._past
SFX f   ю     лі         [аеыэя]ю   # запэўніваю > запэўнівалі &_plur._past
SFX f   ую    аваць      ую         # гарантую > гарантаваць &_inf.
SFX f   ую    аваў       ую         # дасьледую > дасьледаваў &_masc._sing._past
SFX f   ую    авала      ую         #  >  &_fem._sing._past
SFX f   ую    авалі      ую         # дзякую > дзякавалі &_plur._past
SFX f   юю    яваць      юю         # габлюю > габляваць &_inf.
SFX f   юю    яваў       юю         #  >  &_masc._sing._past
SFX f   юю    явала      юю         #  >  &_fem._sing._past
SFX f   юю    явалі      юю         #  >  &_plur._past
SFX f   ць    ў          ць         # адаслаць > адаслаў &_masc._sing._past
SFX f   ць    ла         ць         #  >  &_fem._sing._past
SFX f   ць    лі         ць         #  >  &_plur._past
SFX f   зьці  з          зьці       # лезці > лез &_masc._sing._past
SFX f   зьці  зла        зьці       #  >  &_fem._sing._past
SFX f   зьці  зьлі       зьці       #  >  &_plur._past
SFX f   сьці  ў          сьці       #  >  &_masc._sing._past
SFX f   сьці  ла         сьці       #  >  &_fem._sing._past
SFX f   сьці  лі         сьці       #  >  &_plur._past
SFX f   чы    0          чы         # бегчы > бег &_masc._sing._past
SFX f   чы    ла         чы         #  >  &_fem._sing._past
SFX f   чы    лі         чы         #  >  &_plur._past
